【裁判字號】    92,上易,677
【裁判日期】    920625
【裁判案由】    違反毒品危害防制條例
【裁判全文】
臺灣高等法院高雄分院刑事判決                    九十二年度上易字第六七七號
    上  訴  人
    即  被  告  甲○○
右上訴人因違反毒品危害防制條例案件，不服臺灣高雄地方法院九十二年度易字第六
一一號中華民國九十二年三月三十一日第一審判決（起訴案號：臺灣高雄地方法院檢
察署九十二年度毒偵字第九四九號），提起上訴（移
度毒偵字第二一五五號），本院判決如左：
      主  文
原判決撤銷。
甲○○連續施用第二級毒品，處有期徒刑肆月，如易科罰金，以佰元折算壹日。
      事  實
一、甲○○前因施用第一級毒品海洛因案件，經觀察、勒戒後，認無繼續施用毒品之
    傾向，由臺灣高雄地方法院檢察署檢察官於民國九十一年一月二十四日以九十年
    度毒偵字第五三七八號不起訴處分確定。又因於九十一年五月間，施用第一級毒
    品海洛因，經台灣高雄地方法院以九十一年度毒聲字第五三六九號裁定觀察勒戒
    後，因拒不到案，台灣高雄地方法院檢察署通緝中。詎其猶不知悔改，五年內復
    基於概括犯意，於通緝期間之九十二年一月初起至九十二年一月十一日止，連續
    在高雄市○○區○○路友人住處，以吸食器燒烤方式，連續施用第二級毒品安非
    他命多次；嗣於九十二年一月十一日下午十一時四十分，在高雄市左營區○○○
    路四五九巷口為警緝獲，經台灣高雄看守所附設勒戒所執行觀察勒戒，認有繼續
    施用毒品之傾向。
二、案經台灣高雄看守所附設勒戒所、高雄市政府警察局楠梓分局分別報請臺灣高雄
    地方法院檢察署檢察官偵查起訴及移送本院併辦審理。
      理  由
一、訊據上訴人即被告甲○○對於右開時地連續施用第二級毒品安非他命之事實坦承
    不諱，被告於九十二年一月十二日在台灣高雄看守所附設勒戒所中採取之尿液，
    經送請檢驗結果，呈甲基安非他命陽性反應，此有台灣高雄看守所附設勒戒所受
    勒戒人尿液檢驗結果報告表及報告書各一紙附卷可稽。按甲基安非他命經口服投
    與後，約百分之七十於二十四小時內自尿液中排出，其尿液內甲基安非他命成分
    之檢出，與其投與甲基安非他命方式、投與量、個人體質、採尿時間、檢測儀器
    之精密有關，通常採尿液是否呈陽性反應，應以投與後二十四小時所採為宜，此
    業經行政院衛生署藥物食品檢驗局以（八○）藥檢壹字第○四四九四二號函釋明
    確。足證被告自白其連續施用安非他命與事實相符，應可採信，犯行堪以認定。
二、被告前於九十年間因施用第一級毒品海洛因案件，經觀察、勒戒後，認無繼續施
    用毒品之傾向，由臺灣高雄地方法院檢察署檢察官於民國九十一年一月二十四日
    以九十年度毒偵字第五三七八號不起訴處分確定之事實，有前開不起訴處分書、
    臺灣高等法院被告全國前案紀錄表與臺灣高雄地方法院檢察署刑案資料查註記錄
    表各一份在卷可按，其於五年內再犯毒品危害防制條例第十條之罪，經原審法院
    以九十一年度毒聲字第五三六九號裁定送臺灣高雄看守所附設勒戒處所觀察、勒
    戒後，認有繼續施用毒品傾向，亦有該所九十二年一月二十八日出具之高所坤戒
    勒字第一九一號函所附之「有繼續施用毒品傾向證明書」一份足參。綜上所述，
    被告於不起訴處分後五年內復施用第二級毒品之事證明確，其所為顯與毒品危害
    防制條例第二十條第三項之規定相符，應予依法論科。
三、按安非他命均經公告列為毒品防害防制條例第二條第二項第二級毒品，不得非法
  持有、施用。次按犯毒品危害防制條例第十條施用第二級毒品之罪者，檢察官應
    先將被告送勒戒處所觀察、勒戒，經觀察、勒戒後，認無繼續施用毒品傾向者，
    應由檢察官為不起訴處分之裁定。依此為不起訴處分後，五年內再犯第十條施用
    第二級毒品之罪，經觀察、勒戒後，認有繼續施用毒品之傾向，則不適用前開規
    定，而應依通常訴訟程序予以起訴論罪科刑，此觀諸毒品危害防制條例第二十條
    第一項、第二項前段、第三項前段規定自明。被告前既已因施用毒品案件，經送
    勒戒處所觀察、勒戒後，認無繼續施用毒品傾向，而經檢察官不起訴處分在案，
    又因施用第一級毒品海洛因，經觀察勒戒後，有繼續施用毒品之傾向，經原審法
    院以九十二年度毒聲字第八六七號裁定施以強制戒治執行中。其於五年內再犯本
    件施用第二級毒品犯行。核被告所為，係犯毒品危害防制條例第十條第二項施用
    第二級毒品罪。被告多次持有第二級毒品之犯行，基於概括之犯意反覆為之，應
    以連續持有論，然其持有後之施用第二級毒品之行為，其持有之低度行為應為施
    用之高度行為所吸收，故均不另論其持有第二級毒品罪。被告先後多次施用第二
    級毒品之行為，時間緊接，且反覆為之，所犯又係構成要件相同之罪名，顯係基
    於概括犯意為之，應依連續犯規定論以一罪。
四、原審據以論罪科刑，固非無見。惟被告施用毒品之最後一次期日為九十二年一月
    十一日，已如前述。原判決認係九十二年一月十二日，尚有未洽。被告上訴意旨
    ，以原審量刑過重，指摘原判決不當，雖無理由，但原判決既有上開可議之處，
    自仍應由本院將原判決撤銷改判。爰審酌被告屢犯施用毒品罪，於不訴處分確定
    後，五年內仍未戒絕毒品，再犯施用第二級毒品犯行，顯見其戒毒悔改意志不堅
    ，惟念其施用毒品乃自戕一己之身體健康，未危害他人，及其犯後坦承犯行等一
    切情狀，爰量處如主文第二項所示之刑，並諭知易科罰金之折算標準。
據上論結，應依刑事訴訟法第三百六十九條第一項前段、第三百六十四條、第二百九
十九條第一項前段，毒品危害防制條例第十條第二項，刑法第十一條前段、第五十六
條、第四十一條第一項、罰金罰鍰提高標準條例第二條，判決如主文。
本案經檢察官王登榮到庭執行職務。
中      華      民      國    九十二    年      六      月    二十五    日
                              臺灣高等法院高雄分院刑事第九庭
      審判長法官  張明松
                                        法官  張盛喜
                                        法官  任森銓
右正本證明與原本無異。
不得上訴。
                                      書記官  施耀程
中      華      民      國    九十二    年      六      月    二十五    日
附錄：本判決論罪科刑法條：
毒品危害防制條例第十條第二項
施用第二級毒品者，處三年以下有期徒刑。


司法院資訊處製作；財團法人民間司法改革基金會備份。
